【裁判字號】    86,重訴,67
【裁判日期】    890109
【裁判案由】    返還不當得利
【裁判全文】
臺灣新竹地方法院民事判決  八十六年度重訴字第六十七號
    原      告  己○○
    即反訴被告
    訴訟代理人  庚○○      住.
                朱渭陽律師
    右一人複代  范光柱律師
    理      人  巳○○      住.
    被      告  卯○○即陳瀅.
    訴訟代理人  癸○○        .
    被      告  乙○○        .
    訴訟代理人  甲○○        .
    被告即  反  辛○○        .
    訴原    告
    被      告  丑○○          住台北縣新店市○○○路四六巷二三號四樓
    右二人共同  壬○○          住台北縣新店市○○街廿七號二樓
    訴訟代理人
    被      告  未○○○      .
    訴訟代理人  申○○        .
    被      告  子○○        .
    訴訟代理人  辰○○        .
    被      告  午○○        .
    被      告  戊○○○      .
    兼右二人共
    同訴訟代理  丁○○        .
    人
    被      告  寅○○          住台北市○○○路○段二七五號四樓
                丙○○        .
右當事人間返還不當得利事件，本院判決如左：
    主    文
被告子○○應給付原告新臺幣壹佰柒拾捌萬肆仟柒佰玖拾捌元。
被告寅○○應給付原告新臺幣壹佰捌拾柒萬零伍佰參拾參元。
被告丑○○應給付原告新臺幣壹佰貳拾捌萬壹仟陸佰肆拾肆元。
被告乙○○應給付原告新臺幣貳佰零貳萬陸仟零玖拾壹元。
被告戊○○○應給付原告新臺幣壹佰柒拾伍萬伍仟肆佰伍拾元。
被告卯○○應給付原告新臺幣參拾伍萬壹仟陸佰壹拾柒元。
原告其餘之訴駁回。
反訴原告之訴及其假執行之聲請均駁回。
本訴訴訟費用由被告子○○、寅○○、丑○○、乙○○、戊○○○負擔十分之四，由
被告卯○○負擔五十分之一，餘由原告負擔。
反訴訴訟費用由反訴原告負擔。
本判決第一項於原告以新臺幣陸拾萬元為被告子○○供擔保後，得假執行。
本判決第二項於原告以新臺幣陸拾貳萬元為被告寅○○供擔保後，得假執行。
本判決第三項於原告以新臺幣肆拾參萬元為被告丑○○供擔保後，得假執行。
本判決第四項於原告以新臺幣陸拾捌萬元為被告乙○○供擔保後，得假執行。
本判決第五項於原告以新臺幣伍拾玖萬元為被告戊○○○供擔保後，得假執行。
本判決第六項於原告以新臺幣壹拾貳萬元為被告卯○○供擔保後，得假執行；但被告
卯○○如於假執行程序實施前，以新台幣參拾伍萬壹仟陸佰壹拾柒元為原告預供擔保
，得免於假執行。
原告其餘假執行之聲請均駁回。
    事    實
甲、原告方面：
壹、聲明：
一、本訴部分：
（一）請求判令被告（丙○○除外），各應就如附表一所列世華聯合商業銀行新竹分
      行（簡稱世華商銀新竹分行）活期儲蓄存款，各該名義帳戶內，分別提領如附
      表一所示金額，返還與原告；另被告丙○○應給付原告，於新台幣（下同）二
      千零四十一萬九千六百九十一元中扣除原告自其他被告處勝訴金額後之金額，
      及自民國八十四年五月十三日起至清償止日，按年息百分之五計付之法定利息
      。
（二）訴訟費用由被告負擔。
（三）第一項之請求，原告願供擔保，請准宣告假執行。
二、反訴部分：
（一）駁回反訴原告之訴及其假執行之聲請。
（二）訴訟費用由反訴原告負擔。
（三）如受不利判決，反訴被告願供擔保免為假執行。
貳、陳述：
一、本訴部分：
（一）緣被告丙○○係京城證券股份有限公司（簡稱京城公司）營業員，為推進業績
      勸導原告買賣宏和精密紡織股份有限公司股票（以下簡稱宏和股票），而提供
      其餘被告等人在該證券公司及世華聯合商業銀行新竹分行開立之證券及銀行帳
      戶，成為原告買賣宏和股票之人頭戶。詎料，被告丙○○竟利用其保管原告及
      其餘被告等人印章、存摺之機會，擅自將前揭印章盜蓋在支出傳票、賣出委任
      書上，利用其餘被告等人之帳號，自八十三年十月起至八十四年四月間止，連
      續盜賣盜領原告所有之宏和股票，計一一四一張，價款扣還融資及利息，實得
      金額為00000000元，悉數予以侵吞。其後，被告丙○○食髓知味，復
      於八十四年五月十日再次重施故技，盜賣原告所有之宏和股票一四五二張，價
      款扣還融資及利息，實得金額為00000000元，分別存入其餘被告等人
      上揭帳號內。茲因原告發現被告丙○○盜賣之不法情事，緊急向台灣新竹地方
      法院檢察署按鈴申告，蒙檢察官於八十四年五月間予以扣押被告等人（丙○○
      除外）如附表一所示之帳戶在案。
（二）被告等人（被告丙○○除外）於本院八十五年度自字第一五九號偽造文書刑事
      乙案中，就其等帳戶供原告買進「宏和股票」乙節，分別供述如下：
    １、陳瀅棻、午○○、子○○、丁○○、戊○○○陳稱：『伊等係應丙○○之請
        求，開立帳戶供丙○○買賣股票，作業績之用，對丙○○涉嫌盜賣股票乙節
        ，並不知情』。
    ２、辛○○、乙○○、丑○○稱：『伊等並未提供帳戶予丙○○買賣股票，本件
        純屬丙○○擅自使用伊等帳戶買賣股票之個人行為。』。
    ３、未○○○稱：『伊根本不知有開立帳戶買賣股票情事。』。
    ４、就被告寅○○而言，經該案證人馬淑琪稱：『伊前夫即被告寅○○之帳戶係
        丙○○向伊借用，因當時丙○○買賣宏和股票數量不少，需利用較多帳戶操
        作，丙○○只須知悉借用帳戶之帳號，並徵得被借人同意，即可使用該帳戶
        買賣股票。』。
    是據被告等人及馬淑琪上開之供述，可以確定被告等人（丙○○除外）就附表一
    所示之帳號內，有關買賣『宏和股票』之部分，皆非被告等人所買賣。
（三）被告等人（丙○○除外）如附表一帳號內，於八十四年五月十二日因被告丙○○賣出宏和股票所存入之交割股款，實為被告丙○○在八十四年一至五月間為
      原告所購入之宏和股票（其中被告乙○○帳戶內者，為丙○○在八十四年五月
      初向鄭興傳、章混成借款而為原告所購入），遭被告丙○○盜賣之股款，茲理
      由分述如下：
    １、有關被告丙○○為原告買賣宏和股票乙節，業經被告丙○○於刑案在八十五
        年度偵字第六六四九號、八十五年度自字第一五九號之偵審程序中，供述無
        訛。
    ２、由於本件事件時日已久，原告手中所存有自上開被告（呂明媛外）之各個人
        頭戶中之股票買進報告書，只有八十四年一月至四月份其中之一部分，業於
        本件訴訟程序中整理附於卷內（詳見附二至附表十二）。且因每筆股票交易
        只有一份股票買進報告書，被告丙○○將之交予原告，他人斷無可能擁有相
        同之交易紀錄買進報告書，而被告丙○○將買進報告書予原告之意思，即是
        要原告準備股票交割之股款，而原告亦係依據買進報告書之記載，將交割之
        金額交由被告丙○○負責分配存入人頭戶中，其方式或為匯款，或為現款交
        付，或以支票存入。
    ３、再者，上開原告委託被告丙○○買賣宏和股票之人頭戶，自始皆由被告丙○○操作，因此被告丙○○開立於世華聯合商業銀行，帳號00000000
        000之帳戶內，亦有多達十五筆之轉帳資料，分別存入被告等人（丙○○
        除外）如附表二至附表十二所示之帳號內，金額總計高達二千四百二十五萬
        四百三十二元。試想，若是原告未依照被告丙○○交付之股票買進報告書，
        交付被告丙○○鉅額之交割股款，豈非造成大筆之違約交割？加以原告與被
        告等人（丙○○外）皆未相識，為何原告會匯款至被告卯○○、乙○○、丑
        ○○、子○○、戊○○○、丁○○等如附表十三所示之帳戶內？而被告丙○○與原告間係存有委任契約之關係，因此自被告丙○○開立於世華聯合商業
        銀行，帳號00000000000之帳戶內，有多達十五筆之金額匯入其
        他被告等人之帳戶中，即使如同被告等人辯稱，這些資金有部分非原告所支
        出，然依民法第五百四十六條之規定，被告丙○○上開所支出之資金，至少
        可解釋為係為原告支出之必要費用。而由於原告交付與丙○○之資金，大都
        為以匯款方式，或現金給付，或是向友人支借而來，因此，被告丙○○帳戶
        匯入其他被告帳戶中之資金，實為原告所付，此事實可由被告丙○○於刑事
        偵查程序中承認其所盜賣之宏和股票，為原告己○○所有乙節，可得證明。
    ４、次者，除丙○○外之被告帳戶內所買進之『宏和股票』，若非原告依被告丙○○交付之股票買進報告書付款所買，何以增資股票之認股繳款書，除了被
        告辛○○名義者，丙○○未取得，另乙○○名義者，係由丙○○申請補發取
        得者外，其餘被告名義者，均係由被告丙○○向其餘被告取得後，交付於原
        告之手中？蓋這些增資股票之繳款金額在新台幣千萬元以上，只不過在繳款
        前夕，原告買進之『宏和股票』皆遭盜賣，原告方未繳納認股股款。且被告
        等人均無買進宏和股票之事實。而因宏和公司八十三年度之增資，係按股東
        持有股數比例配股，而由該公司分別向股東即被告等十人郵寄該公司八十三
        年度現金增資認股繳款書各一件，除被告辛○○及乙○○聲稱未接到外，其
        餘被告八人之繳款書均由被告丙○○向其等收集，另乙○○部分之繳款書係
        由丙○○申請補發後，再交予原告，以便促請原告籌錢繳股款。
    ５、是由上所述之情形，可知被告等人（丙○○外）帳戶中，至少如附表二至附
        表十二中，於八十四年一月至四月份中由被告丙○○所買進之宏和股票，以
        及被告丙○○於八十四年五月份為原告補回遭盜賣之宏和股票，確為原告委
        託被告丙○○所買。而依民法第五百四十一條第一項之規定，受任人因處理
        委任事務，所收取之金錢、物品及孳息，應交付於委任人。為此，被告丙○○基於其與原告間委任契約之關係，其為原告己○○所買進而存於其他被告
        等人帳戶中之宏和股票，自為原告所有。
（四）按無法律上之原因而受利益，致他人受損害，應返還其利益。又按受領人於受
      領時無法律上之原因或其後知之者，應將受領時所得之利益，或知無法律上之
      原因時，所現存之利益，附加利息，一併償還，如有損害，並應賠償。此為民
      法第一百七十九條前段、第一百八十二條第二項所明定。又『無法律上之原因
      而受利益致他人受損害，或有法律上之原因，而其原因已不存在，其受益之方
      法，無論出於受益人之行為或受害人之行為，受害人均有不當得利返還請求權
      』，此亦有最高法院七十三台上字第一四六六號裁判可供參考。本件被告丙○○盜賣原告所有宏和股票，將盜賣所得之股款分別存入其他被告等人如附表一
      所示之帳戶內，被告等受領時雖不知情，但其受領顯然無法律上之原因，且致
      原告受有損害甚明。今被告等均已知其受領乃無法律上之原因，依前開法條規
      定，丙○○以外之被告，自應負有將現存如附表一所列之金額，返還與原告之
      義務，而丙○○負有給付原告以二千零四十一萬九千六百九十一元扣除原告自
      上開被告處勝訴金額後之餘額，及自八十四年五月十三日起至清償日止，按年
      息百分之五計算之利息。
（五）原告於起訴時，未列丙○○為被告，僅起訴其餘充當人頭戶之被告，請求其等
      返還帳戶內之股款，實有礙紛爭解決之一次性，且原告追加列丙○○為被告，
      並無礙於被告之防禦及訴訟之終結，爰一併追加列丙○○為被告而予請求。
（六）對被告抗辯之陳述：
  １、到場被告雖辯稱原告無法舉證證明被告丙○○所購買之宏和股票之資金，均係
      原告所出，自難認該遭被告丙○○盜賣之宏和股票係原告所有云云。惟查，原
      告確有以支付現金、支票付款或轉帳匯款，甚或向陳鐵雄、吳杏元及黃姓友人
      等借款方式，依被告丙○○之指示，匯入被告丙○○在世華銀行000000
      00之帳戶內（再由被告丙○○分多次各匯入其餘被告之帳戶內），或匯入其
      餘被告之上開帳戶內，以供丙○○為原告全權買賣宏和股票，資金調度之用，
      且因被告丙○○先前曾於八十四年四月份盜賣原告之宏和公司之股票二次，被
      原告發現，其為了補足這些股票，乃自章混成、鄭興傳、陳妙玲、賴美慧等多
      人處調錢匯到被告丙○○、乙○○、丑○○等人戶頭內，用以買回宏和股票返
      還原告，而且陳鐵雄亦曾借錢予原告匯到被告乙○○、丑○○等多名被告之戶
      頭內，以供被告丙○○全權操作，為原告買入宏和公司股票，是原告雖因時隔
      日久，現今無法就全部之資金來源提出相關文件資料，惟審酌原告與被告丙○○外，其餘被告均不認識，惟卻有匯款至該等被告帳戶內之情形，可認上開被
      告帳戶中為丙○○購買宏和股票之資金，雖或係原告親自匯入，或係原告向他
      人借貸後由該他人匯入，或係由被告丙○○為替原告購入宏和股票而調借得來
      ，惟均無礙於該等金額均係作為丙○○為原告購入宏和股票之資金之事實。且
      被告雖否認其帳戶內賣出宏和股票之股款為原告所有云云，惟依前所述，其等
      必須證明其他訴外之債權人向其等請求之款項，也是宏和的股款，才能阻卻原
      告之請求。且原告否認有和丙○○合夥買賣宏和股票之情形，被告丙○○確僅
      係受原告委任，代原告買賣宏和股票而已。
 ２、被告等人雖辯稱：原告手中持有該『股票買進報告書』，並無任何之意義，且
     亦不能證明該等於八十四年五月十日遭被告丙○○出賣之股票為原告所有云云
     。然查，須知每筆股票交易，於券商之交易憑證中，只有一份『股票買進報告
     書』，被告丙○○將之交予原告，他人斷無可能擁有相同之交易紀錄買進報告
     書。而被告丙○○將買進報告書交予原告之意思，當然是要原告準備股票交割
     之股款，而原告依據買進報告書之記載，將所有應予交割之金額交由被告丙○○負責分配存入各個人頭戶中（或為匯款、或為現款），或者是由被告丙○○
     於各個人頭戶間為資金之調度（詳見附表二至附表十二）。此一事實，亦有證
     人陳鐵雄於審理程序中到庭證稱表示：原告多次向其借款，並請其將金額匯入
     指定之人頭帳戶中，至於所出借之款項如何運用或是分配，則不知情等語。另
     證人吳杏元亦到庭證稱：原告購買股票欲交割而向其借款，其則將金額匯入原
     告指定之被告丙○○帳戶中等語，是從原告持有前述之股票買進報告書，對照
     其上應繳納之各筆股票交割自備款，與上開原告匯入各被告戶頭內，或被告丙○○在其餘被告戶頭內資金調度之情形相符之情節，暨被告丙○○於刑案調查
     時自承其所盜賣之宏和公司股票均為其替原告所買之情，可認於八十四年五月
     十日遭被告丙○○資賣之該等一四五二張宏和公司之股票，確原係原告所有者
     無誤。
 ３、被告乙○○雖辯稱：其帳戶中八十四年五月份買進，而於同月十日為被告丙○○出售之宏和股票為訴外人鄭興傳、章混成等人所有云云。然查，因被告丙○○利用其保管原告及其餘被告等人印章、存摺之機會，擅自將前揭印章盜蓋在
     支出傳票、賣出委任書上，利用其餘被告等人之帳號，自八十三年十月起至八
     十四年四月間止，連續盜賣盜領原告所有之宏和股票，計一一四一張，價款扣
     還融資及利息，實得金額為00000000元，悉數予以侵吞。此一不法行
     為於八十四年四月間為原告所發現，原告當時責令被告丙○○須將盜賣之宏和
     股票補回。為此，丙○○於八十四年五月間，自鄭興傳及章混成處借得資金，
     買進宏和股票補回先前原告遭盜賣之股票。此一事實，可由訴外人鄭興傳於八
     十四年九月二日向本院聲請核發支付命令時，其聲請狀中之內容得知，蓋該聲
     請狀中記載：『八十四年五月八日相對人（即被告乙○○）委託案外人丙○○
     向債權人（即鄭興傳）借款六百四十六萬元整，由債權人以現金存入債務人乙○○於世華銀行新竹分行三六二○號帳戶，雙方言明次日即還款。』，另依八
     十四年十月二十三日被告乙○○與丙○○所立之協議書，其中記載：『立協議
     書人丙○○（以下簡稱甲方）乙○○（以下簡稱乙方），雙方為乙方在世華聯
     合商業銀行開立之000000000000帳號，供乙方（應為甲方）在京
     城證券公司買賣股票之用，甲方（即被告丙○○）向鄭興傳借得新台幣六百四
     十六萬元，於八十四年五月八日存入上開存褶，以供甲方借用該帳戶買賣股票
     之用。』，由此可知，被告乙○○帳戶中五月份所買進之宏和股票，並非訴外
     人鄭興傳所有，鄭興傳只是借款給被告丙○○。再者，依據附呈之支付命令聲
     請狀及協議書內容，可以明白看出買進宏和股票之人為丙○○。此因被告乙○○於本院八十五年度自字第一五九號刑事偽造文書乙案中，明白表示：『伊等
     並未提供帳戶予丙○○買賣股票，本件純屬丙○○擅自使用伊等帳戶買賣股票
     之個人行為。』，是綜上所言，足見被告丙○○於八十四年四月間盜賣原告之
     宏和股票，為原告發覺後，原告要求其補回遭盜賣之股數，被告丙○○方向訴
     外人鄭興傳、章混成等人借款，為原告買進宏和股票，以補回遭盜賣之差額，
     是該等股票確屬被告丙○○為原告所買者無誤，此部分亦有原告與被告丙○○
     間之對話錄音內容，以及被告乙○○提出之和解書內容可為證明。
 ４、被告雖另辯稱原告冒用其等之帳戶，對其等構成侵權行為，則因此賣掉股票匯
     入其等帳戶內之款項，屬原告所為之不法原因之給付，縱使被告因此受有利益
     ，依民法第一百八十條第四款之規定，原告亦不得請求返還云云。惟查，本件
     原告所有之宏和股票，係遭被告丙○○盜賣後，致各交割款匯入被告等人之帳
     戶內，是原告並無給付該等股款至被告等人帳戶內之情形，則被告辯稱原告構
     成不法原因之給付，用以拒絕返還云云，尚難以成立。
 ５、至就被告辯稱其與被告丙○○間存有信託關係，縱使須返還股款，也是返還予
     被告丙○○云云。惟查，原告和被告等人頭戶之間並無何信託關係，且伊和被
     告丙○○間之委任關係業已予以終止，是被告以所謂信託關係之存在，作為其
     拒付款項予原告之理由，顯無理由。
 ６、被告乙○○雖辯稱該帳戶內之一百八十七萬八千零九十四元屬被告丙○○或訴
     外人鄭興傳所有云云。惟查，於本院八十五年度自字第一五九號刑案之中，依
     被告乙○○在八十五年九月三十日提出之銀行帳單資料所示，其中於八十四年
     五月八日由丙○○存入乙○○該帳戶0000000元，惟至八十四年五月九
     日已被丙○○提領一空，殘餘額僅三九六元而已，而丙○○盜賣原告所有之宏
     和股票價款0000000元，係其後於八十四年五月十二日始存入帳戶內，
     是該款顯係原告所有甚明。且被告所言其自有之資金十五萬多元，亦於八十四
     年一月間即提領出來，更無用以購買宏和股票之情形。
 ７、被告乙○○另辯稱：證人陳鐵雄自八十四年二月十四日起至五月二日止，雖存
     入伊帳戶四百零二萬六千八百六十二元，惟同段期間亦自該帳戶內匯出六百四
     十幾萬元至陳鐵雄之帳戶，可見並無原告所言其向陳鐵雄借款匯入其帳戶以供
     購買股票之情形云云。惟查，原告向陳鐵雄所借之款項，除匯至被告乙○○之
     帳戶外，也有匯到其他被告之帳戶，並由丙○○統一操作運用來買賣股票，且
     被告丙○○利用被告乙○○之戶頭買入股票，係在之前即為之，故嗣後在八十
     四年五月十日所賣出之股票，確係先前丙○○為原告所購入者。
二、反訴部分：
（一）按反訴之標的，如專屬他法院管轄，或與本訴之標的及其防禦方法不相牽連者
      ，不得提起，民事訴訟法第二百六十條第一項定有明文。今反訴原告於返還不
      當得利事件程序中，提起之侵權行為之反訴，與上開法條規定不符，兩者之間
      並無牽連關係，依民事訴訟法第二百四十九條第一項第六款之規定，應以裁定
      駁回。再反訴原告於反訴之訴狀送達反訴被告後，多次變更或追加之訴訟，反
      訴被告不予同意。
（二）反訴原告於八十八牛十二月二日書狀中指稱：反訴被告已於八十八年十月二十
      一日言詞辯論庭期中，承認其於八十四年四月十五日盜領反訴原告在世華銀行
      帳戶中存款一百八十萬元云云，此與事實不符，蓋反訴被告於該庭期中，僅承
      認被告丙○○有為反訴被告賣出宏和股票，並匯入反訴原告帳戶內之股款，再
      匯還至反訴被告之帳戶內，並未承認有盜領反訴原告之存款。且反訴原告指述
      反訴被告自其帳戶中提領出存款一百八十萬元云云，此與事實不符，蓋依本院
      向世華銀行調閱來之原始轉傳票可知，該轉帳傳票上之字跡並非反訴被告所書
      寫，係由被告丙○○所寫，且僅其中六十萬元匯至反訴被告之帳戶內，反訴被
      告受領該筆款項，僅係基於反訴被告與丙○○間委任買賣宏和股票之契約關係
      ，亦即其在八十四年二、三月時即有委託丙○○賣出宏和之股票，丙○○即將
      賣得之股款匯還予反訴被告，是反訴被告並無何不法加害行為可言，則反訴原
      告基於民法第一百八十四條第一項侵權行為規定提起本件反訴，即無理由。
參、證據：提出融資賣出報告書影本一份、台灣新竹地方法院檢察署檢察官八十五年
    度偵字第六六四九、六六五０、六六五一、六六五二號起訴書影本一份、本院八
    十五年度自字第一五九號刑事判決影本一份、買進宏和股票匯存款明細表一份、
    中國國際商業銀行國內匯款申請書影本一份、新竹市農會內湖分部匯款申請書影
    本一份、新竹市第十信用合作社建國分社支票明細及正反面影本一份，並聲請本
    院向世華銀行新竹分行調閱被告等人在該銀行之活期儲蓄存款戶自八十三年十一
    月起至八十四年五月為止之交易往來明細表，以及部分交易往來款項之交易憑證
    資料影本，及聲請本院向中國國際商業銀行調取自八十三年十月十一日起，至八
    十四年五月十二日止，以原告為匯款人之所有匯款申請書，暨聲請向世華銀行新
    竹分行查詢原告簽發之十三紙支票之提示帳號及提示人，及該等提示人銀行帳戶
    之交易往來明細表，並聲請本院訊問證人吳杏元、陳鐵雄。
乙、被告及反訴原告辛○○方面：
壹、被告寅○○、丙○○未於言詞辯論期日到場，亦未提出書狀作何聲明或陳述。
貳、被告乙○○、丑○○、未○○○、午○○、子○○、戊○○○、丁○○未於最後
    言詞辯論期日到場，惟據其等於前言詞辯論期日到場，與被告辛○○、卯○○所
    為之聲明及陳述如左：
一、聲明：
（一）本訴部分：
  １、被告未○○○、卯○○部分：原告之訴駁回；訴訟費用由原告負擔；如受不利
      益判決，願供擔保請准宣告免為假執行。
  ２、被告乙○○、丑○○、午○○、子○○、戊○○○、丁○○、辛○○部分：原
      告之訴駁回；訴訟費用由原告負擔。
（二）辛○○之反訴部分：
      反訴被告應給付反訴原告辛○○一百八十萬元，及自八十四年四月十五日起至
      清償日止按年息百分之五計算之利息；反訴原告辛○○願供擔保聲請宣告假執
      行。
二、陳述：
（一）本訴部分：
  １、午○○、戊○○○、丁○○部分：
      被告固不爭執在世華銀行新竹分行之帳戶，係借予被告丙○○操作，帳戶內並
      無自己之款項，惟原告無法就其所指委託丙○○買入宏和股票於其等帳戶內，
      所為出資之事實予以舉證，即率爾指稱該等於八十四年五月十日為丙○○賣出
      之宏和股票原屬原告所有，並進而主張於八十四年五月十二日存入之股票屬其
      所有云云，尚屬無據，被告認為帳戶內仍有其他訴外人之款項。
  ２、子○○部分：
      一般購買股票時，若銀行帳戶內金額不足，均會利用轉帳、匯款、即期支票等
      方式轉入資金，以完成交割手續，尤以大筆金額最甚。而本件以原告所買股票
      張數、金額之龐大，足證原告買賣股票應已有一段時日，其必定瞭解必須保管
      帳戶存摺、印鑑，以確保其自身權益，此時買賣股票之交割單、轉帳、匯款等
      出資證明憑證，也應在原告之處，惟原告迄今均未能提出具體之出資證明資料
      ，其率爾指稱於八十四年五月十日所賣出之宏和股票均係其所有云云，即難以
      採信。況且依部分被告之帳戶存款，遭訴外之他人請求返還，並經本院執行處
      予以執行之情形，可認被告帳戶內之存款非原告所有。再者，依原告所陳報其
      買進宏和股票所需之自備款數額，遠遠高於原告所提出其匯入被告等帳戶之金
      額，則原告僅提出微弱之資金證明，其遽以主張該等股票均係其出資所購入云
      云，與事實自不相符。
  ３、未○○○部分：
      本件被告在世華銀行新竹分行之五八０二之０帳戶，係供被告丙○○作為融資
      買進宏和股票之用，而原告用以買進宏和股票之價金，則係先後交付予丙○○
      ，是本件丙○○將融資款存入被告帳戶之行為，係為達到以被告名義買進股票
      之目的，並為此目的而將融資所有權移轉為被告所有，故其性質屬信託行為甚
      明，則被告上開帳戶內之存款，既係基於該信託關係而來，自非無法律上原因
      而受有利益甚明。且依判例之見解，受託人僅負有將信託財產返還予信託人之
      義務，而依原告所陳，其買賣宏和股票之價金係交付予丙○○，即非由原告信
      託移轉予被告，則被告亦不負返還予原告之責。況伊帳戶內其中一百二十萬九
      千三百五十元業遭法院予以強制執行，另外之一百六十四萬六千元已返還丙○○，是其帳戶內已無款項，自無受有利益可言，則原告再依不當得利法律關係
      請求伊返還款項云云，更嫌無據。
  ４、乙○○部分：
      證人陳鐵雄雖從八十四年二月二十八日至五月九日為止，存入乙○○戶頭內有
      二百七十二萬六千元，但是嗣後先後提出的有三百二十八萬九百八十九元，五
      月八日鄭興傳存入六百四十六萬元，五月九日丁○○存入二十四萬六千元，但
      於五月九日章混成支出四百八十六萬九千四百元，故剩餘的二百多萬元應是鄭
      興傳的，和原告無關。且於被告乙○○三六二０之四帳戶內，在八十四年二月
      二十八雖曾由原告存入七十九萬三千七百元，然於當日又轉支款為八十七萬二
      千三百四十九元，並無買進宏和股票交割股款之情形。且丙○○曾向被告乙○○表示帳戶內之宏和股票係其所買，而被告帳戶自八十四年二月二十八日起，
      並無原告存入資金以購買宏和股票，反而有多達訴外人十四人匯入款項之情形
      ，而被告帳戶自八十四年二月後即遭丙○○盜用。況被告帳戶內在八十四年五
      月十日為丙○○賣出之宏和股票一二一張，係於八十四年五月一至二日買進，
      五月三至四日由章混成匯入計00000000元之交割款，五月三日賣出宏
      和股票一００張，股款匯至章混成之帳戶內，於五月五日又買進一００張宏和
      股票，係五月八日由訴外人鄭興傳存入現金0000000元之交割款，由此
      ，可證明五月十日賣出之宏和股票絕非原告所有。且被告帳戶中之現存款項，
      扣除其中之一五九六四六元屬被告本人所有外，其餘之0000000元係屬
      丙○○或鄭興傳等所有，非屬原告所有，原告自不得向被告請求不當得利。況
      縱認被告帳戶內之款項屬原告所有，惟因被告帳戶係遭丙○○侵權使用，且原
      告既係不法侵權而使用被告乙○○之帳戶，其入帳之行為為不法原因之給付，
      亦不得再請求返還。
  ５、卯○○部分：
      單就伊帳戶在八十四年二月九日買進宏和股票共三九０張，二月十一日須交割
      款達0000000元，八十四年二月十日買進宏和股票四００張，二月十三
      日須交割款0000000元，兩天即需一千六百多萬元來完成交割，然原告
      卻只匯予被告丙○○二百十二萬元，顯然不能完成交割，故可認八十四年二月
      九、十日買進之宏和股票非原告一人所有。且伊帳戶內在八十四年二月九日買
      進之宏和四十張股票，已於同月十日賣出三十張，股款六五五四五九元業已於
      二月十三日提領並分別轉入其他四個帳戶內，由此可見被告丙○○不單只為原
      告一人買賣宏和股票，故帳戶內之宏和股票也非原告一人所有。且在股票市場
      上，私下買賣「增資股之認股繳款書」亦屬常有，是原告不能憑其持有認股繳
      款書，就主張股票為其所有。況伊帳戶內款項，也經訴外人周尊得主張係其所
      有，經法院判決確定後，由本院執行處執行其中之0000000元返還予周
      尊得，由此，益見伊帳戶內之款項非原告一人所有。是本件除原告曾簽發面額
      二十七萬元之支票存入伊帳戶，該筆資金較為明確外，其餘原告主張之金額均
      無資金證明憑證，是原告主張自伊帳戶內賣出之宏和股票一五三張之股款為其
      所有云云，尚嫌無據。事實上該帳戶內目前僅剩四十幾萬元，應係丙○○所有
      。
  ６、辛○○部分：
      原告雖以融資賣出報告書等做為證據，證明於八十四年五月十日遭丙○○賣出
      而股款存入伊帳戶內之宏和股票，係原告出資所購入云云。惟查，該等文件僅
      得證明賣出股票之事實，並不能證明該股票確係原告所有，且當時之股票買進
      報告書、增資認股繳款書及股票交割單，均係散置於證券公司中，一般人易於
      取得，原告尤不得以其取得該等資料，即遽以主張前述之宏和股票係其出資所
      購入，原告仍須證明買入宏和股票之資金來源係由其支付，始有生損害之問題
      ；而伊帳戶中之存款乃伊所有，此業據丙○○在刑案時自承在卷，丙○○先前
      確係有盜賣伊帳戶內之其他股票，並將賣得股款擅自挪用而買入宏和股票之情
      形。況事實上伊帳戶中之現有款項已經本院執行處予以強制執行完畢，是縱使
      被告先前曾受有利益，其所受利益嗣後亦已不存在。再者，原告既自承有將買
      賣股票之資金交付被告丙○○，則呂有煖取得後用以購買宏和股票，並使用伊
      帳戶以買賣股票，與原告之間即非無法律上原因，是原告亦不得依不當得利之
      法律關係向伊請求返還款項。
  ７、丑○○部分：
      原告雖主張其有匯款一百二十萬元（與另存入丙○○者合計一九二萬元）、十
      四萬元（與另存入子○○者合計三十四萬元）至伊帳戶，或由丙○○受其委託
      匯款多筆至伊帳戶，以購買嗣後遭丙○○賣出之宏和股票云云。惟查，從原告
      提出作為匯款證明之發票日八十四年三月三十一日之支票，其面額乃一百九十
      二萬元，與丑○○在世華銀行之帳戶當天僅有一百二十萬元之存款數額不符，
      且世華銀行所提出之當天一百二十萬元存款乃現金存款，並非支票存款，而該
      現金存款之存款憑證即存款條上看不出是原告所為，更何況存款上時間早於支
      票入帳時間；又就原告所指十四萬元匯款至伊帳戶內之部分，經查伊帳戶於當
      天僅有一筆一三九萬元之存款，而子○○帳戶之中也無一筆符合三十四萬元匯
      款之情形，是原告主張其有匯款至伊帳戶以供購買宏和股票云云，已不足採信
      ；原告另主張由丙○○處匯至伊帳戶內之款項，係由原告提供云云，惟查，被
      告丙○○雖曾於八十四年二月十、十一日匯款二百十二萬元予伊，惟在八十四
      年二月十三日之前，原告並無存款入丙○○帳戶之中，可知二月十日、十一日
      丙○○匯款至伊帳戶內，絕非原告提供之款項；而原告另主張八十四年二月八
      日、九日二天丙○○借用伊帳戶，為原告買進宏和股票一六五張云云，惟查，
      於八十四年二月份中，原告完全沒有存匯款入被告丙○○帳戶中之情形，縱然
      採認原告在八十四年二月十三日當天，有匯款至丙○○帳戶之事實，亦早已錯
      過該一六五張股票之交割日期，是該等股票不可能屬於原告所有。至於原告主
      張丑○○帳戶在八十四年三月二十八日買進之宏和股票一百張係其所有云云，
      惟查該一百張股票須在八十四年三月三十日交割，但原告在八十四年三月三十
      日並未存匯款入伊帳戶內，且在該三月份原告也沒有存匯款入丙○○帳戶內之
      情形，是可認定該一百張宏和股票不屬於原告所有。至於八十四年三月三十日
      至三十一日丑○○帳戶內買進之宏和股票七十張之部分，其所需自備款為二０
      二萬元，惟被告丑○○之帳戶內僅在八十四年三月三十一日有一筆一二０萬元
      之存款，遠少於二０二萬元，況依前所述，該一百二十萬元之存款已與原告無
      關，非原告匯款一九二萬元中之一部分，由此亦可認該七十張股票非原告所有
      。事實上丙○○前開購買宏和股票之資金，係伊本來所有，其來源或係因遭丙○○擅自挪用部分存款，或部分股票遭丙○○盜賣，用以購買宏和股票，且此
      等事實亦經丙○○於辛○○自訴呂女偽造文書之刑案審理時供承在卷。再者，
      因原告盜用伊帳戶之目的在於利用人頭戶買賣股票，此乃證券交易法等相關法
      規均禁止之行為，故依民法第一百八十條第一項第四款之規定，縱認原告確有
      入款於伊帳戶之行為，乃係不法原因之給付，亦不得再請求返還。
（二）反訴原告辛○○之反訴部分：
  １、反訴被告利用其持有反訴原告銀行存摺及印章等物之機會，在八十四年四月十
      五日自伊存摺內盜領出三筆款項，將其中之六十萬元匯至其本人戶頭內，另十
      五萬元匯至訴外人楊彭美麗之戶頭，而一百十萬元匯至訴外人楊宏昌戶頭內，
      合計共盜領一百八十萬元，此情業據反訴被告在八十八年十月二十一日言詞辯
      論期日時自認在卷，是反訴原告爰依侵權行為法律關係，及追加依不當得利之
      法律關係，訴請反訴被告返還反訴原告一百八十萬元及自八十四年四月十五日
      起至清償日止，按年息百分之五計算之利息。
  ２、反訴原告提起此部分之反訴，與原告之本訴請求部分，確有相牽連關係，且反
      訴原告嗣後追加依不當得利之法律關係請求，與原來基於侵權行為之法律關係
      請求之部分，其請求之原因事實均本於同一，亦即係反訴被告有盜領反訴原告
      存摺內存款之事實，且此一追加無礙於反訴被告之防禦及訴訟之終結，是縱使
      反訴被告不同意反訴原告之追加，依民事訴訟法第二百五十五條之規定，亦應
      予以准許。
  ３、反訴被告雖辯稱前開一百八十萬元之匯款，係丙○○賣出其股票，而將股款匯
      還反訴被告云云。惟查，自八十四年四月十二日起至十五日之間，並無從反訴
      原告戶頭內賣出宏和股票之紀錄，是反訴被告所辯云云，難以遽採。且反訴被
      告雖辯稱丙○○戶頭內有多次匯款至辛○○帳戶內之情形云云。惟查，伊所稱
      被反訴被告提領之款項，是在八十四年四月十五日發生，此係在丙○○匯款至
      辛○○帳戶之前，且在反訴被告提領反訴原告帳戶內款項之該段期間，丙○○
      並無盜賣反訴被告股票之情形，是可見伊帳戶內款項，確有遭反訴被告盜領一
      百八十萬元之情形。
三、證據：
（一）本訴部分：提出本院八十五年度自字第一五九號刑事判決影本一份、本院八十
      四年度促字第六八五三號支付命令及其聲請狀影本各一份、丙○○與乙○○之
      協議書影本一份、台灣高等法院八十六年度上字第二三六號民事判決節本之影
      本一份、乙○○之銀行帳戶交易往來明細表影本一份、丑○○在復華證券金融
      股份有限公司之融資分戶帳影本一紙、辛○○在台灣積體電路製造股份有限公
      司股東持有股份資料表影本一紙、本院民事執行處執行命令影本一紙、原告簽
      發之面額二十七萬元之支票及存款存入憑條影本各一紙、乙○○之宏和股票增
      資認股繳款書影本一紙、乙○○所列之匯款名單清冊影本一份、乙○○在世華
      銀行帳戶之存款存入憑條影本一份、未○○○及辛○○在世華銀行之帳戶交易
      往來明細表各一份、本院民事執行處新院鑫執曾字第四００號通知影本一份、
      丙○○書立之切結書影本一份、八十七年八月四日簽發及受款人為丙○○之支
      票影本一紙。
（二）反訴部分：反訴原告辛○○提出世華銀行匯出匯款用紙影本三紙。
丙、本院依職權向世華銀行新竹分行調取被告等人在該銀行帳戶，自八十四年五月二
    十一日起至八十九年九月二十六日止之存款明細分戶帳，及調閱相關之刑事案件
    卷宗全卷，暨本院八十七年度執字第一六二０號、八十四年度執字第三四四九號
    、八十四年度訴字第四七一號，以及八十五年度訴字第八八九號民事事件卷宗。
    理    由
壹、本訴部分：
一、程序方面：
    本件被告寅○○、丙○○經合法通知，未於言詞辯論期日到場，被告乙○○、丑
    ○○、未○○○、午○○、子○○、戊○○○、丁○○經合法通知，未於最後言
    詞辯論期日到場，均核無民事訴訟法第三百八十六條各款所列情形，爰依原告聲
    請，由其一造辯論而為判決。又原告於起訴時，未併列丙○○為被告予以請求，
    惟於訴訟中追加丙○○為被告為如上開訴之聲明之請求，因本件原告請求被告等
    返還款項，其主要理由，係基於其指陳丙○○有盜賣其股票之事實，而因原告追
    加列丙○○為被告而請求，亦係本於同一事實，是依民事訴訟法第二百五十五條
    第一項第二款之規定，原告所為此部分之追加，應予准許；又原告就除丙○○之
    被告部分，本有請求遲延利息，惟於訴訟中撤回該利息部分之請求，依同法條第
    一項第三款之規定，其所為訴之聲明之減縮，亦應准許，先此敘明。
二、得心證之理由：
（一）原告主張其自八十三年十月間起，迄八十四年四、五月間為止，全權委託並授
      權任職於京城公司擔任證券買賣營業員之被告丙○○為其買入宏和公司之股票
      ，而丙○○並找來被告卯○○、午○○、子○○、戊○○○、丁○○、寅○○
      作為人頭戶，提供如附表所示該等人在世華銀行之帳戶以供其買進宏和股票之
      用，丙○○並擅自利用被告辛○○、丑○○、未○○○、乙○○作為人頭戶，
      利用其保管該等人所有如附表一所示之世華銀行帳戶之機會，作為其為原告買
      進宏和股票所使用之帳戶之情，已據原告提出融資賣出報告書影本一份、台灣
      新竹地方法院檢察署檢察官八十五年度偵字第六六四九、六六五０、六六五一
      、六六五二號起訴書影本一份、本院八十五年度自字第一五九號刑事判決影本
      一份、買進宏和股票匯存款明細表一份、中國國際商業銀行國內匯款申請書影
      本一份、新竹市農會內湖分部匯款申請書影本一份、新竹市第十信用合作社建
      國分社支票明細及正反面影本一份為證，且被告丙○○於刑案偵審時，亦自承
      其有利用其他被告之上開帳戶，作為其為原告買進宏和股票之帳戶乙節，亦據
      本院調取本院八十五年度自字第一五九號、八十四年度自字第一二二號刑事案
      全卷卷宗查明屬實，且為部分之到場被告所不爭執。雖被告丑○○辯稱原告並
      無匯款至伊帳戶內云云，惟依前述原告提出之相關匯款資料，尚難認被告丑○○所辯之情屬實，準此，堪信原告前開部分之主張為真實。
（二）原告另主張被告丙○○利用其餘被告之上開帳戶買入宏和公司之股票後，未經
      其之同意，擅自於八十四年五月十日將先前買入其餘被告帳戶內之宏和股票予
      以盜賣，其中卯○○名義部分賣出一五三張、辛○○者一七０張、乙○○者一
      二一張、丑○○者一００張、未○○○者一五七張、午○○者一六０張、子○○者一五二張、丁○○者一六五張、戊○○○者一一四張、寅○○者一六０張
      ，價款扣除融資及利息，其中於同月十二日存入上開被告等人之戶頭總額為0
      0000000元（存入各被告戶頭內之金額詳如附表一所示），並經原告於
      同年五月間發現上情後，聲請台灣新竹地方法院檢察署檢察官予以扣押凍結前
      開帳戶等情，亦據原告提出前述之融資賣出報告書影本一份、台灣新竹地方法
      院檢察署檢察官八十五年度偵字第六六四九、六六五０、六六五一、六六五二
      號起訴書影本一份、本院八十五年度自字第一五九號刑事判決影本一份為證，
      且據本院依原告聲請，向世華銀行新竹分行調閱取得上開被告等人帳戶自八十
      三年十月間起至八十四年五月間為止之交易往來明細表各一份在卷可憑。
（三）惟查，就原告基於不當得利法律關係，請求被告未○○○、辛○○、午○○、
      丁○○自其等前述帳戶內返還款項部分，按「不當得利之受領人，不知無法律
      上之原因而其所受之利益已不存在者，免負返還或償還價額之責任」，民法第
      一百八十二條第一項定有明文。本件姑不論被告未○○○、辛○○、午○○、
      丁○○否認其等上開帳戶，於八十四年五月十二日所各存入之0000000
      元、0000000元、0000000元之款項，係屬原告所有之宏和股票
      遭丙○○盜賣所入之股款，此猶有待進一步認定，惟查，縱認上開入款確屬原
      告所有之宏和股票遭盜賣所得，惟查：
  １、就被告未○○○之前開帳戶內之款項，其中之一百二十萬九千三百五十元業已
      經本院在八十七年七月間予以強制執行，另外之一百六十四萬六千元已返還丙○○，且返還當時被告未○○○係認為該款項屬丙○○所有之情，已據本院依
      職權向世華銀行新竹分行調取被告等人自八十四年五月間至八十九年九月間為
      止之帳戶交易往來明細表在卷可憑，且據被告未○○○提出本院民事執行處通
      知書影本一份及丙○○於八十七年八月十二日書立之切結書影本一份、支票影
      本一紙在卷可憑，且為原告所不爭執，則被告未○○○所受之上開00000
      00元之利益嗣後既已不存在，其即不再對原告負返還之責，是原告仍訴請其
      返還款項云云，即無理由，應予以駁回。
  ２、被告辛○○之前開帳戶內之款項，已經本院民事執行處於八十七年七月間予以
      強制執行0000000元，該帳戶已無任何款項之情，已據本院調取本院八
      十七年度執字第一六二０號民事事件卷宗查明屬實，並有被告辛○○提出之前
      開帳戶之交易往來明細表一份在卷可憑，則被告辛○○所受之利益嗣後既已不
      存在，即不再對原告負返還之責，是原告請求被告辛○○返還其款項云云，即
      屬無據，應予以駁回。
  ３、被告午○○前開帳戶內之款項，已經本院民事執行處分別於八十五年一月間予
      以強制執行0000000元、七五一八七五元，合計已執行0000000
      元之情，此有被告該帳戶之交易往來明細表在卷可憑，並據本院依職權調閱本
      院八十四年度自字第一二二號卷內附有本院丁執孔字四九０七字號函可參，據
      此，被告午○○所受上開之0000000元之利益嗣後已不存在，其即不再
      對原告負返還之責，則原告請求其返還款項云云，即無理由，應予以駁回。
  ４、被告丁○○前開帳戶內之款項，已經本院民事執行處於八十五年三月間予以強
      制執行其中之0000000元之情，此有被告丁○○該帳戶之交易往來明細
      表在卷可憑，據此，被告丁○○所受上開之0000000之利益嗣後已不存
      在，其即不再對原告負返還之責，則原告請求其返還款項云云，即無理由，應
      予以駁回。
（四）至就原告請求被告子○○、戊○○○、卯○○、寅○○、丑○○、乙○○返還
      款項部分，經查：
  １、到場之前三名被告不爭執其等前述之帳戶內並無自己之款項，亦無委託丙○○
      利用其等帳戶購買股票之情，惟否認於八十四年五月十日遭丙○○賣出之宏和
      股票係原告出資所購，辯稱：該等股票可能係丙○○或其他訴外人所有云云。
      查，原告確有簽發一張發票日為八十四年三月四日、面額二十七萬元、付款銀
      行為新竹市第十信用合作社（簡稱十信）之支票，並存入被告卯○○上開之帳
      戶，另簽發二紙發票日均為八十四年二月二十八日、付款銀行分別為新竹市第
      二信用合作社（簡稱二信）、十信，票面額各為十萬元、二百七十萬元之支票
      二紙，並存入被告乙○○之帳戶中為七九三七００元，存入被告戊○○○之帳
      戶為0000000元，另簽發發票日為八十四年三月一日、票面額為三十四
      萬元，付款銀行十信之支票一紙，而存入被告子○○之上開帳戶二十萬元（另
      十四萬元存入被告丑○○帳戶內），且簽發八十四年三月三十一日、付款人十
      信，票面額一百九十二萬元之支票一紙，存入被告丑○○上開帳戶內，並簽發
      八十四年四月一日期、付款銀行十信，票面額二百十二萬元之支票一紙，將其
      中0000000元存入被告戊○○○上開帳戶內，另三三五五一六元存入被
      告丙○○於世華銀行新竹分行之一二一之七帳戶內，另簽發八十四年四月二十
      六日期、付款人十信、票面額六十二萬元之支票一紙，存入戊○○○上開帳戶
      內，上開支票金額均已兌現，並由原告在八十四年一月二十六日、一月二十一
      日，分別匯款0000000元、七一八０四七元至被告丁○○上開帳戶內，
      且於八十四年二月十三日、四月七日分別匯款二百十二萬元、0000000
      0元至被告丙○○位於十信之三五四之七帳戶內乙節，已據原告提出買進宏和
      股票匯存款明細表一份、中國國際商業銀行國內匯款申請書影本一份、新竹市
      農會內湖分部匯款申請書影本一份、新竹市第十信用合作社建國分社支票明細
      及正反面影本一份為證，並據本院依原告聲請向世華銀行新竹分行調取相關支
      票之提示帳戶及提示人資料後，已據世華銀行新竹分行於八十八年六月二十二
      日以世新發字第二二七號函檢送明細資料表及傳票影本十八張在卷可憑。而原
      告另有向訴外人吳杏元及陳鐵雄等借款，以作為其提供丙○○操作買入宏和公
      司股票之資金，並由吳杏元依原告指示，於八十四年三月二十二日、二十四日
      分別將借款六八八八００元、八一０八七九元匯至被告丙○○該三五四之七帳
      戶內，另由陳鐵雄依原告指示，先後於八十四年四月十二日、四月十八日、五
      月二日將借款一百萬元、一百四十萬元、二十萬元等金額存入被告乙○○前開
      帳戶內，並另匯款至丙○○、丑○○等之前開帳戶等情，亦據證人吳杏元、陳
      鐵雄到庭證述在卷（見本院八十九年三月二十八日、六月八日、七月二十日言
      詞辯論筆錄），並有前述之該等被告之銀行帳戶交易往來明細表，以及本院依
      原告聲請向世華銀行新竹分行調取相關被告前述帳戶之交易往來款項之交易憑
      證資料後，據世華銀行新竹分行於八十九年二月十一日以世新發字第四號函檢
      送被告等存款明細分戶帳資料之原始交易憑證資料影本一份在卷可憑，經核該
      等資料與證人吳杏元及陳鐵雄前開所述之情節相符，堪信皆為真實。據此，依
      前開之說明，可認由原告依被告丙○○指示匯款至其帳戶，或匯至其餘被告戶
      頭，甚或由原告借款匯至相關被戶頭內，以供丙○○為原告買賣宏和股票之金
      額，其中有匯款憑證資料者，至少即有00000000元（即270000+10000
      0+0000000+e340000+0000000+0000000+620000+0000000+00000000+688800+000
      0000+0000000+0000000+200000）。
  ２、由被告丙○○以被告卯○○之名義，利用其帳戶於八十四年二月九日買入之四
      十張宏和股票，其自備款八二六九三六元，係由丙○○前開三五四之七帳戶內
      轉入陳女前開帳戶內一二六九三六元，另有一張本交票存入陳女該帳戶七十萬
      元，而以陳女名義於八十四年二月十日買入之宏和股票一四三張，其自備00
      00000元，係由丙○○該三五四之七帳戶內轉入陳女上開帳戶；而以被告
      乙○○名義於八十四年二月九日買入之宏和股票一百六十張，其自備款000
      0000元，全數由丙○○三五四之七帳戶內轉入乙○○前開帳戶內，另以乙○○名義在八十四年二月十日買入之宏和股票四十八張，其自備款00000
      00元，全數由丙○○前開帳戶內轉入乙○○前開帳戶內，再者，以乙○○名
      義在八十四年二月十四日、二月二十八日買入之宏和股票各五十七張、一百張
      ，其所需之自備款0000000元、0000000元，分別由丙○○該三
      五四之七帳戶內轉入乙○○前開帳戶0000000元、0000000元；
      而以丑○○名義在八十四年二月八日買入之宏和股票一百五十張，其自備款0
      000000元，係由丙○○該三五四之七帳戶轉入丑○○前開帳戶內一四０
      七九四元，另有以一張支票轉帳方式，存入二百九十萬元至丑○○前述戶頭內
      ，而以丑○○名義於八十四年二月九日、三月三十日所先後買入之宏和股票十
      五張、五十張，其自備款三０七０九０元、0000000元，係分別由丙○○該帳戶內轉入丑○○前開帳戶中三０七０九０元、六十八萬元，另以丑○○
      名義於同年三月二十八日買入之宏和股票一百張，所需自備款0000000
      元，係由丙○○自其該帳戶轉入丑○○前開帳戶內七三０００元，另有以一張
      由原告簽發之支票轉帳之方式，存入被告丑○○該帳戶內一百二十萬元；而以
      子○○名義在八十四年一月二十五日買入之宏和股票五十張，其自備款000
      0000元，係由丙○○三五四之七張帳戶內轉入子○○前開帳戶內，另以子
      ○○名義在八十四年一月二十六日、二月七日及二月十日買入之宏和股票共五
      十二張，其自備款0000000元，係由丙○○前開帳戶轉入子○○該帳戶
      六五四九五六元，另有以一張支票轉帳之方式，存入四十六萬元；而以被告丁○○名義在八十四年一月十八日買入之宏和股票十五張，其自備款三０四五七
      九元，係由訴外人陳妙玲、賴美慧分別於於世華銀行新竹分行之五九一九之一
      、五九０四之二帳戶內，共同轉入丁○○帳戶該金額，而以丁○○名義在八十
      四年一月十九日買入之宏和股票三十五張，其所需自備款七一八０四七元，係
      如前述由原告匯入丁○○前開帳戶，而以丁○○名義在八十四年一月二十四日
      買入之宏和股票二百張，其自備款0000000元，其中0000000元
      係如前述由原告匯入，另三百萬元係由原告向訴外人劉貴堂調借後，由劉貴堂
      自大眾商業銀行台北分行匯入被告丁○○前開帳戶內；而以戊○○○名義在八
      十四年二月八日買入之宏和股票一百四十張，在二月九日買入之宏和股票十五
      張，分別所需之自備款0000000元、三０七０九０元，係由丙○○該三
      五四之七帳戶內轉入戊○○○前開帳戶內，另以戊○○○名義於同年三月三十
      日買入之宏和股票一百張，其自備款0000000元，其中之000000
      0元係如前述，係由原告開具前述之支票存入戊○○○前述帳戶兌現，而以戊○○○名義於同年三月三十一日買入之宏和股票四十張，其自備款00000
      00元，係由丙○○自前開帳戶內轉入戊○○○該帳戶內一百四十四萬元，而
      以戊○○○名義在同年四月二十四日買入之宏和股票七十一張，其自備款00
      00000元，其中之六十二萬元係如前述，由原告簽發十信之支票存入戊○○○前開帳戶兌現；以被告寅○○名義在八十四年一月二十六日買入之宏和股
      票九十張，其自備款0000000元，係由被告丁○○前開帳戶內轉入寅○○該帳戶0000000元，另由被告子○○前開帳戶內，轉入被告寅○○該
      帳戶內二筆金額，分別為三一二六五０元、三二０八六四元，而以寅○○名義
      在同年二月七日買入之宏和股票七十張，其自備款0000000元，係由丙○○該三五四之七帳戶內轉入寅○○該帳戶0000000元，另有以一張支
      票轉帳之方式，存入二一二五五三元之情（以上利用被告帳戶買入宏和股票之
      資金情形，詳如原告在八十九年七月二十日提出之言詞辯論意旨狀所附之資金
      整理表所示），已據本院向中國國際商業銀行新竹分行調取以原告為匯款人之
      匯款申請書資料後，據該分行於八十七年十二月三日以八七中銀竹發字第五三
      號函檢送匯款申請書影本一份，及前述世華銀行新竹分行檢送之被告等存款明
      細分戶帳資料之原始交易憑證資料影本一份在卷可憑。而依開所述，可知被告
      丙○○係利用原告提供之資金，由其操作使用各被告之帳戶，以為原告買入宏
      和股票。
  ３、又前述由被告丙○○利用其餘各被告帳戶買入之宏和公司之股票，其買進報告
      書係由原告所持有，此為被告所不爭執。而核諸一般常情，因每筆股票交易只
      有一份股票買進報告書，是被告丙○○將前開其買入股票之報告書交予原告，
      他人應無可能擁有相同之交易紀錄買進報告書，且被告丙○○將買進報告書交
      予原告之意思，即是要原告準備股票交割之股款，而原告亦係依據買進報告書
      之記載，將交割之金額交由被告丙○○負責分配存入人頭戶中，其方式即如前
      述，或為匯款，或為以支票存入。再者，上開原告委託被告丙○○買賣宏和股
      票之人頭戶，自始皆由被告丙○○操作之情，此為被告所不爭執。因此被告丙○○開立於世華銀行新竹分行，帳號三五四之七之帳戶內，亦有前述之多筆資
      金，分別存入其餘被告等人前述之帳號內，倘原告未依照被告丙○○交付之股
      票買進報告書，交付被告丙○○鉅額之交割股款，豈非造成大筆之違約交割？
      加以原告與被告等人（丙○○外）皆未相識，為何原告會匯款至前開被告等人
      之帳戶內？參以前述之宏和公司之股票若非係原告依被告丙○○交付之股票買
      進報告書付款所買，何以增資股票之認股繳款書，除了被告辛○○名義者，丙○○未取得，另乙○○名義者，係由丙○○申請補發取得者外，其餘被告名義
      者，均係由被告丙○○向其餘被告取得後，交付於原告之手中（該等增資認股
      繳款書明細，詳如附表二所示）？是從上述之情形，可認前述之被告丙○○利
      用其餘被告名義所買入之宏和公司股票，確係為原告所買。
  ４、雖部分被告辯稱其等之前開帳戶內款項，係被告丙○○為訴外人鄭興傳、周尊
      得等人買入之宏和股票，變賣所得之股款，因此該等人已向其等請求返還帳戶
      內款項，或該等帳戶內於八十四年五月十日賣出之宏和股票，係被告丙○○自
      行出資所購入，屬丙○○所有云云，並據提出本院八十四年度促字第六八五三
      號支付命令及其聲請狀影本各一份、丙○○與乙○○之協議書影本一份、台灣
      高等法院八十六年度上字第二三六號民事判決節本之影本一份、乙○○之銀行
      帳戶交易往來明細表影本一份、本院民事執行處執行命令影本一紙、乙○○之
      宏和股票增資認股繳款書影本一紙、乙○○所列之匯款名單清冊影本一份為證
      。經查，被告丙○○曾先於八十四年四月間，未經原告之同意，盜賣原告先前
      以其餘被告之帳戶，委託被告丙○○所買入之宏和股票一千餘張，經本院刑事
      庭認定之情，已據本院依職權調取八十五年度自更（一）字第五號刑事案卷宗
      ，有本院八十五年度自更（一）字第二、三號刑事判決書附於該卷內可憑；而
      訴外人鄭興傳（住於新竹縣竹北市○○路三０九巷三號，有刑事案卷宗內之住
      址記載可憑）固曾於八十四年五月八、九日分別匯款一百零四萬元、六百六十
      四萬元、二百七十四萬六千元、四百八十八萬七千元至被告未○○○、乙○○
      、辛○○、戊○○○之前開帳戶內，而該等款項係由丙○○向鄭興傳所借，以
      供丙○○作為其以其餘被告名義，所已買入股票之股款交割之用乙節，已據被
      告丙○○在本院八十四年度自字第一二二號刑事案卷內，所附之八十四年度偵
      字第五一二三號偵查案中陳明屬實（見該卷五十二頁、五十六頁），且有上開
      被告等人之銀行帳戶交易往來明細表在卷可憑。惟查，以被告乙○○之帳戶觀
      之，前開鄭興傳所匯入六百四十六萬元而買進之股票，業已於同月九日為丙○○所賣出，所得之股款，其中0000000元，並於同日再由丙○○作為其
      以乙○○名義所購入之股票之股款之情，亦有前述之帳戶交易往來明細表在卷
      可憑，參以被告丙○○在前述偵查卷中陳稱：「八十四年五月間我曾向鄭興傳
      表示我有以乙○○、寅○○、丁○○、戊○○○、午○○... 等人名義購買宏
      和、宏電股票，但因交割之需要，希望他能先借我新台幣約一千五百萬元，我
      當時為了取信於他，還將丑○○、戊○○○等人之印章及存摺交付給鄭興傳
      ..... 」等情（見該偵查卷第五十二頁），以及被告丙○○於八十四年四月下
      旬曾與原告在電話對話中，對原告提及其先前曾盜賣原告之宏和股票千餘張一
      事，並不爭執，且同意願補回該宏和股票予原告，且表示其欲持印章及存摺到
      竹北（係指向鄭興傳）借錢買股票來補，並表示如到竹北借六百萬或七百萬元
      來補不夠，希望原告讓其再欠等語（見原告提出之對話錄音譯文，經本院當場
      播放該錄音譯文之錄音帶，部分到場被告對該錄音對話確屬被告丙○○之發聲
      之情亦不否認，見八十九年十月三十一日言詞辯論筆錄），參以依被告乙○○
      所提出其與被告丙○○書立之協議書內容，亦可看出訴外人鄭興傳確僅係借錢
      供丙○○買入股票，其本人並無委託被告丙○○為其買賣股票之情形。依此，
      可認被告丙○○亦曾為替原告回補而買進宏和股票，乃向鄭興傳等人借錢，作
      為股票交割款之資金來源，而該等購入之股款，即應視為被告丙○○利用乙○○帳戶，為原告所買入。至於被告所辯訴外人周尊得之出資部分，被告丙○○
      於刑案偵審時，業已自承其係於八十四年五月八日向周尊得借款一百七十萬元
      ，以供其借用之人頭戶（即前述其餘被告）交割股款之用（見八十四年度偵字
      第五一二三號卷第六十頁），且周尊得於該案偵查時，亦陳稱當時係被告丙○○告知其某人需要交割款，而向其借用等語（見同偵查案第五十九頁背面），
      準此，可認訴外人周尊得之情形，亦與前述鄭興傳之情形相似，應係被告丙○○向其借款，以供其作為替原告回補宏和股票之股款之用，是自不得認定周尊
      得有委託丙○○買賣宏和股票，並進而認定前述在八十四年五月十日遭丙○○
      所賣出之宏和股票之出資，非原告所為。
  ５、至於被告辯稱其等帳戶內買入宏和之股票，係受被告丙○○之信託而來，故其
      等保有賣出股票所得之股款，亦係本於信託關係而來，自屬有法律上之原因，
      即無對原告構成不當得利云云。經查，被告乙○○、丑○○陳稱其等之前開帳
      戶係遭被告丙○○所盜用，準此，丙○○利用該二名被告之帳戶以買入宏和股
      票，即無信託關係可言。至於就被告子○○、戊○○○、丁○○、卯○○、寅
      ○○之前開帳戶部分，兩造固不爭執其等之帳戶係被告丙○○所找來，以作為
      原告買進宏和股票之人頭帳戶之情形，然因原告與該等被告並無接洽，是尚難
      以原告有利用被告丙○○提供該等被告之帳戶以為人頭戶之情形，即遽以認定
      兩造之間就該帳戶之利用，已成立信託關係。準此，被告以兩造間存有信託關
      係，而認其保有該等股款非無法律上原因云云，尚難以成立。
  ６、至於被告丑○○另辯稱其等帳戶內原有款項或股票，原告係利用被告丙○○盜
      用其存款或賣出股票之股款，以買入宏和股票，故該等股票非屬原告出資，而
      被告乙○○辯稱其帳戶內原有部分資金云云。經查，被告丑○○帳戶內確有多
      筆原告之匯款或原告之友陳鐵雄匯款之情形，並有多筆自被告丙○○帳戶內匯
      款之紀錄，已如前述，而上開資金亦用以購買宏和股票之情，亦如前述，且被
      告丙○○並無為其餘被告購入宏和股票，或為其他曾委託其擔任營業員之訴外
      人鄭興傳、張光龍、周尊得等買賣宏和股票之情形，此已據本院調取相關之刑
      案卷宗查明在卷，參以依前所述，縱使部分購買宏和股票之資金係被告丙○○
      個人所調借，惟被告丙○○既係為原告而買受該等宏和股票，則該等股票實質
      上應屬原告所有，是依前開之說明，應可認原告已就其確有出資委託丙○○買
      受前述之宏和股票之事實，予以舉證證明，被告丑○○雖辯稱其資金來源係丙○○盜賣其原有股票或利用其原有資金云云，既未舉證明之，是其此部分所辯
      云云，尚難以成立。
  ７、被告乙○○另辯稱其帳戶內原有部分資金云云。經查，依被告乙○○之帳戶交
      易明細表觀之，其帳戶固於八十四年一月十日因交割股款而匯進款項，合計該
      帳戶內有一五九六四六元，惟該款項嗣後於同一日即被以轉帳方式提領出一五
      ０六００元，僅餘九０四六元之情，有該帳戶之交易往來明細表在卷可憑。且
      被告乙○○於八十九年二月二十九日以書狀自承其該帳戶係自八十四年二月份
      後始遭他人盜用（見被告乙○○之民事陳明續一狀），依此，可認前述於八十
      四年一月十日提領款項之行為，並非被告丙○○所為，據此，亦可認定嗣後丙○○並無利用被告丙○○帳戶內原有資金以買入宏和股票，則被告乙○○辯稱
      該等宏和股票有部分係其自有資金所購云云，尚難以成立。至於被告乙○○另
      辯稱其帳戶內購買宏和股票之資金係被告丙○○所有，且於其帳戶內，在八十
      四年二月二十八日雖曾由原告存入七十九萬三千七百元，然於當日又轉支款為
      八十七萬二千三百四十九元，並無買進宏和股票交割股款之情形云云。惟查，
      依前開所述，該筆在八十四年二月二十八日匯入被告乙○○帳戶之七十九萬三
      千七百元，係由原告簽發十信之支票用以存入被告乙○○之帳戶內，經兌現後
      被告乙○○帳戶內之總金額為七九八六九二元，加上同日一筆匯入之款項七四
      ０００元後，總金額為八七二六九二元，是該筆存款雖於同日被以「轉帳抵用
      」之方式使用其中之八七二三四九元，惟該筆款項之使用，容係可能為購買宏
      和股票之股票交割款，被告乙○○辯稱原告該筆匯款未用於買入宏和股票云云
      ，尚難以成立。又被告辯稱宏和股票係丙○○出資所購云云，經查，原告已匯
      入多筆資金至丙○○帳戶，並向其友人借款匯至丙○○戶頭，以供其買入股票
      之資金調度乙節，已如前述。而被告丙○○固於刑案偵審時陳稱其與原告共同
      合夥出資以買入宏和股票云云，惟其經質以所為之出資為何，乃於偵訊時陳稱
      ：「我跟己○○合夥買股票，我投資部分是向鄭興傳借錢交割，己○○投資的
      成數由他出錢，我賣出的錢是還鄭興錢....，我是八十四年五月七、八日向鄭
      興傳借了一千五百萬元.... 」等語（見八十四年度偵字第五一二三號卷第六
      十七頁背面、第六十八頁），惟查，上開被告丙○○向鄭興傳所借得之款項，
      係用以作為其回補原告宏和股票之交割款，已如前述，是難認此部分之資金係
      其個人之出資。此外，被告丙○○於本件審理時迄未到庭，於前述之刑案偵審
      時，亦迄未提出其任何之出資證明，準此，可認本件有關宏和股票之買賣，應
      純料是由原告提供資金，被告丙○○是基於營業員之立場，為原告操作買入股
      票，尚難認該等股票係被告丙○○出資所購入，是被告上開所辯云云，亦難以
      成立。
  ８、至於被告另辯稱其等帳戶內股票賣得所入之股款，係屬原告不法原因之給付，
      原告自不得請求返還云云。惟查，原告主張前開股票係遭被告丙○○盜賣之情
      ，已據本院刑事案件認定在卷（見本院八十五年度自更一字第二、三號刑事判
      決），且被告丙○○於前述刑案偵查中，亦曾承認其賣掉宏和股票原告並不知
      情等語（見八十四年度偵字第五一二三號卷第五十六頁），是前開宏和股票既
      係遭被告丙○○盜賣而致其股款匯入其餘被告等人之戶頭，原告自無所謂不法
      原因之給付，致被告受有利益之情形，是被告辯稱原告因係不法原因之給付，
      不得請求返還股款云云，尚嫌無據。
（五）綜上，可認被告子○○、戊○○○、卯○○、寅○○、丑○○、乙○○之前開
      帳戶內，確有因被告丙○○之盜賣宏和股票之行為，致其股款分別存入前開被
      告之帳戶內，使其等受有利益，並致原告因此受有損害之情形。而查，被告子
      ○○之前開帳戶內，迄至八十九年六月二十一日為止，尚有款項000000
      0元，另寅○○之前開帳戶內，尚有0000000元，而丑○○之上開帳戶
      內，尚有0000000元，而乙○○之帳戶內，迄至八十九年六月二十一日
      為止，尚有0000000元，此有前開帳戶之交易往來明細表各一份在卷可
      憑，是該等被告等人所受之利益，迄今仍尚屬存在。則原告依不當得利之法律
      關係，請求被告子○○返還其0000000元，請求被告寅○○返還其00
      00000元，請求被告丑○○返還其0000000元，請求被告乙○○返
      還其0000000元，核屬有據，應予准許；至於原告另請求被告子○○、
      寅○○、丑○○、乙○○應自其等前述之各開帳戶內提領前述金額予以返還部
      分，因原告係基於不當得利之法律關係請求，而被告子○○、寅○○、丑○○
      、乙○○對原告所負之債務，係屬金錢給付之非特定物之債，原告並無權利要
      求被告子○○、寅○○、丑○○、乙○○必須自前開帳戶內提領款項以返還原
      告，是原告此部分之請求尚乏依據，應予以駁回。至於就被告戊○○○部分，
      因其前開帳戶內原於八十四年五月十二日所匯入之款項0000000元，已
      於八十五年一月間經本院民事執行處予以強制執行其中之一三八０００元，此
      有被告該帳戶之交易往來明細表在卷可憑，是被告戊○○○嗣後所受之利益僅
      存0000000元，而就被告卯○○部分，因其前開帳戶內原於八十四年五
      月十二日所匯入之款項0000000元，嗣後已先於同日遭丙○○使用其中
      之九四一五四元用以交割股款，並再於八十四年十一月間、八十五年六月間，
      經民事執行處予以執行其中之款項一百萬元、七０八六九元、0000000
      元、五五六八九元，合計已使用其中之0000000元，是經扣除後，被告
      卯○○所現存之利益僅為三五一六一七元，從而，原告基於不當得利之法律關
      係，請求被告戊○○○、卯○○返還款項，在前述之0000000元、三五
      一六一七元之範圍內，核屬有據，應予以准許，至於逾此範圍，暨請求被告戊○○○、卯○○自其等前開帳戶內提領款項返還原告部分，則無理由，應予以
      駁回。
（六）至於原告依不當得利之法律關係請求被告丙○○給付款項部分，經查，被告丙○○所盜賣之前述宏和股票，其股款均係入於其餘被告等人之帳戶內，已如前
      述，被告丙○○之帳戶，並無存入股款之情形。至於被告未○○○雖曾於八十
      七年八月十二日與被告丙○○書立切結書，並交還其帳戶內之一百六十四萬元
      予丙○○，而致呂女受有利益，惟被告丙○○之受有該一百六十四萬元之利益
      ，係基於被告未○○○之給付行為所致，與原告之受損之間，欠缺直接因果關
      係，是原告基於不當得利之法律關係，請求被告丙○○給付其款項云云，尚屬
      無據，應予以駁回。
（七）綜上所述，原告基於不當得利之法律關係，請求被告返還款項，其中被告子○○0000000元，被告寅○○返還0000000元，被告丑○○000
      0000元，被告乙○○0000000元，被告戊○○○0000000元
      ，被告卯○○三五一六一七元之範圍內，核屬有據，應予准許；至於原告對被
      告戊○○○、卯○○其餘款項之請求，及對被告丙○○、未○○○、辛○○、
      午○○、丁○○請求返還款項，暨請求被告（除丙○○外）自其等前開帳戶內
      提領款項予以返還部分，則無理由，應予以駁回。
（八）就原告勝訴部分，原告及被告卯○○均陳明願供擔保，分別聲請宣告假執行及
      免為假執行，均核並無不合，爰各酌定相當之擔保金額准許之；至於原告敗訴
      部分，其假執行之聲請已失所附麗，應併予駁回之。
貳、反訴部分：
一、查，本件反訴被告雖辯稱反訴原告提起反訴，與其本訴之間之訴訟標的及防禦方
    法不相牽連云云。惟按，所謂反訴之標的，與本訴之標的及其防禦方法有牽連關
    係，乃指反訴標的之法律關係，與本訴標的之法律關係兩者之間，或反訴標的之
    法律關係，與被告作為防禦方法所主張之法律關係兩者之間，有牽連關係者，即
    為屬之。查，本件本訴原告係本於不當得利之法律關係，主張本訴被告辛○○等
    受有股款匯入其帳戶內之不當得利，而請求辛○○等返還款項，惟本訴被告辛○○於本訴之防禦方法，係辯稱略以原告並無匯入資金至其帳戶內，以供丙○○購
    買宏和股票，而係丙○○盜用其帳戶內既有資金，予以購買宏和股票，或匯入本
    訴原告或其他被告帳戶之內，並陳稱其帳戶內之宏和股票係其自有之資金所購等
    語，並舉出其帳戶內款項，於八十四年四月十五日有遭匯款三筆至本訴原告帳戶
    之情，以為佐證。是反訴原告嗣後即以反訴被告，有於八十四年四月十五日違法
    自其帳戶內匯款三筆，而主張反訴被告構成侵權行為，及受有存入匯款一百八十
    萬元之不當得利，據以反訴請求反訴被告給付其一百八十萬元及利息，則揆諸上
    開之說明，可認反訴原告之訴訟標的，與其在本訴時作為防禦方法所主張之法律
    關係兩者之間，有牽連關係，從而，反訴原告提起本件之反訴，其訴訟標的可謂
    與本訴之標的及其防禦方法有牽連關係，揆諸首開之說明，其反訴在程序上自屬
    合法。再者，本件反訴原告於提起反訴時，本僅係主張依侵權行為之法律關係，
    請求反訴被告給付其六十萬元，及自八十四年四月十五日起算之法定遲延利息，
    惟於訴訟中原告追加依不當得利之法律關係請求，並擴張其訴之聲明為請求反訴
    被告給付其一百八十萬元及自八十四年四月十五日起算之法定遲延利息，因反訴
    原告所為之訴之追加，並不甚礙於反訴被告之防禦及訴訟之終結，且其訴之聲明
    之擴張合於民事訴訟法第二百五十五條第一項第三款之規定，是均應予以准許。
二、反訴原告主張反訴被告有對其構成侵權行為及受有一百八十萬元之不當得利，係
    以反訴被告於八十四年四月十五日盜用其前開帳戶，而自其帳戶內匯出三筆款項
    ，其中一筆六十萬元匯至反訴被告本人戶頭內，另十五萬元匯至訴外人楊彭美麗
    之戶頭，而一百十萬元則匯至訴外人楊宏昌戶頭內，並提出世華銀行匯出匯款用
    紙影本三紙為證，惟反訴被告否認有匯款之行為，辯稱：反訴原告之該帳戶及印
    章當時係在丙○○保管之中，伊不可能盜領該帳戶內之款項，即無侵權行為可言
    ，且該匯款係丙○○所為，作為其操作買賣股票之用，而匯至伊帳戶內之款項，
    係丙○○利用反訴原告帳戶為伊買進宏和公司股票後，匯還交割款至伊帳戶內，
    伊自無不當得利可言等語。經查：
（一）反訴原告之前開帳戶於先前確係在丙○○保管之中，並由丙○○利用作為人頭
      帳戶以買賣進宏和股票之情，已如前述，而反訴原告迄未舉證證明其該帳戶於
      八十四年四月十五日當時確為反訴被告持有之中，並由其親自為匯款行為，而
      參以該等帳戶於當時既均由丙○○統一使用操作，是該三筆匯款之行為，應係
      丙○○所為，惟反訴原告亦無法舉證證明反訴被告當時對丙○○該三次匯款之
      行為有何造意或幫助行為，是其主張反訴被告就該三次之匯款，對其成立侵權
      行為乙節，尚難以成立。
（二）反訴被告雖於八十八年十月二十一日言詞辯論期日時，自承前述之三筆匯款係
      匯給伊云云，惟其後其已更正、撤銷其前開所為之陳述，並僅承認其中六十萬
      元匯至伊帳戶之內。而經查該三筆匯款之中，其中有二筆係匯至訴外人楊宏昌
      、楊彭美麗之帳戶內，僅其中一筆六十萬元係匯至反訴被告之帳戶內之情，有
      前述之匯出匯款用紙影本在卷可憑，是反訴被告就前述超出六十萬元之款項，
      先前所為係匯至其帳戶之陳述，應係錯誤，嗣後既經其撤銷，依民事訴訟法第
      二百七十九條第三項之規定，即不生自認之效力。而該六十萬元以外之匯款，
      既非匯至反訴被告之帳戶內，而反訴原告復未舉證證明反訴被告嗣後有自訴外
      人楊宏昌、楊彭美麗處，取得該一百一十萬元匯款之事實，則反訴原告主張反
      訴被告受有該一百十萬元之利益，即難以成立。至於就反訴被告帳戶內受領六
      十萬元匯款部分，經查，依丙○○至少係自八十四年二月間起，即利用反訴原
      告辛○○名義，為反訴被告買入宏和股票，此有反訴被告提出之八十四年二月
      八日、九日之股票買進報告書在卷可憑，且依前所述，丙○○先前亦曾於八十
      四年四月之前，賣出反訴被告先前已買進之宏和股票，而丙○○亦曾從其所有
      之三五四之七帳戶內，匯至反訴原告該帳戶內三０四五七九元、000000
      0元之情，亦有前述之世華銀行新竹分行檢送之被告等存款明細分戶帳資料之
      原始交易憑證資料影本在卷可憑。且依前所述，反訴被告確有匯入多筆資金至
      丙○○或其餘被告戶頭內，以供丙○○為其買入宏和股票，準此，丙○○所為
      該筆六十萬元之匯款，是否係屬其賣出反訴被告所有之宏和股票之匯款，抑或
      係屬反訴被告匯入資金後，由丙○○所為資金之運用，亦均有可能。此外，反
      訴原告復未能舉證證明該筆六十萬元之款項確屬其所有，則其依不當得利之法
      律關係，請求反訴被告給付其六十萬元及法定遲延利息部分，亦屬無據，應予
      以駁回。而反訴原告之訴既經駁回，其假執行之聲請亦失所附麗，應一併予以
      駁回之。
參、本件事證已臻明確，兩造其餘之攻擊防禦方法及舉證，核與判決無影響，毋庸一
    一論列，併此敘明。
肆、據上論結，本件原告之訴為一部有理由，一部無理由，被告辛○○之反訴為無理
    由，依民事訴訟法第三百八十五條第一項前段、第七十八條、第七十九條但書、
    第八十五條第一項但書、第三百九十條第二項、第三百九十二條，判決如主文。
中      華      民      國    八十九    年      一      月      九      日
                                  臺灣新竹地方法院民事第一庭
~B法      官  鄭政宗
右為正本係照原本作成。
如對本判決上訴，須於判決送達後廿日內向本院提出上訴狀。
~B法院書記官  沈藝珠
中      華      民      國    八十九    年      一      月      九      日


司法院資訊處製作；財團法人民間司法改革基金會備份。
